# 研发形成固定资产，对外出租产生收入？

提问人：洛天贰 时间：2020-05-15 15:33:02
企业装备制造中心会自己研发制造一些设备，但研制成功前都不确定是否能用，所以一贯全部费用化计入研发费用。
现在有研制成功的设备对外出租产生收入，计入“其他业务收入”，没有相应成本对应，是否合理？

回答人：chenyiwei
如果研发完成后，研发中试制的设备已达到稳定的可供使用状态，各项技术指标达到要求，则实质上满足固定资产的定义和确认条件，只不过其成本为零（因为前期已经费用化的研发支出不能转回重新资本化）。相应地，此时可以确认出租的收入（假设出租构成经营租赁，下同）。但此时对应的出租资产折旧成本为零。